【裁判字號】    99,易,458
【裁判日期】    990902
【裁判案由】    竊盜等
【裁判全文】
臺灣苗栗地方法院刑事判決               99年度易字第458號
公  訴  人  臺灣苗栗地方法院檢察署檢察官
被      告  丙○○
上列被告因竊盜案件，經檢察官提起公訴（99年度偵字第2333號
），本院裁定改依簡式審判程序審理，判決如下：
    主  文
丙○○犯刑法第三百二十一條第一項第一、二款之竊盜罪，處有
期徒刑捌月。
    事  實
一、丙○○意圖為自已不法之所有，於民國98年10月23日晚間9
    時許，破壞苗栗縣造橋鄉○○村○ 鄰○○○○路32號甲○○
    住處窗戶鋁條之安全設備後，侵入該處竊取電視機1 台、電
    鋸2 台、電冰箱2 台、鋁門2 扇、白鐵流理台1 台、工具1
    批等物。得手後於同日將竊得之財物搬運至乙○○（本院業
    已另行審結）位在苗栗縣竹南鎮○○路192 號2 樓之租屋處
    藏放，嗣經警循線查獲。
二、案經苗栗縣警察局頭份分局報請臺灣苗栗地方法院檢察署檢
    察官偵查起訴。
    理  由
一、本件被告丙○○犯係死刑、無期徒刑、最輕本刑為3 年以上
    有期徒刑以外之罪，其於本院準備程序中就前揭被訴事實為
    有罪之陳述，經法院告知簡式審判程序之旨，並聽取其與公
    訴人之意見後，本院認無不得或不宜改依簡式審判程序進行
    之處，爰依刑事訴訟法第273 條之1 第1 項、第284 條之1
    ，依簡式審判程序審理；又簡式審判程序之證據調查，依刑
    事訴訟法第273 條之2 規定，不受同法第159 條第1 項審判
    外陳述排除之限制，再被告對於卷內之各項證據，亦不爭執
    證據能力，故卷內所列之各項證據，自得作為證據，合先敘
    明。
二、上揭事實，業據被告於警詢、偵查及本院審理中坦承不諱（
    99年度偵字第2333號卷〈下稱偵查卷〉第57、85頁；99年度
    易字第458 號卷〈下稱本院卷〉一第99、109 頁），核與證
    人甲○○、乙○○於警詢、偵查中證述之相關情節相符（偵
    查卷第35至37、51至53、85至86頁），且有贓物認領保管單
    1 件（偵查卷第38頁）在卷可憑。足認被告上開任意性之自
    白顯與事實相符，堪信為真實。從而，本件事證明確，被告
    犯行洵堪認定。
三、核被告所為，係犯刑法第321 條第1 項第1 、2 款之加重竊
    盜罪。爰審酌被告尚值青壯，身強體健，卻不思以正途賺取
    財富，冀圖不勞而獲，實不足取，雖素行非佳，然行為時尚
    無竊盜罪之科刑執行紀錄，有臺灣高等法院被告前案紀錄表
    附卷可稽，且考量被告自警詢、偵查、迄本院審理時均坦承
    犯行，節省不必要之調查資源，另參考所竊財物之數量、價
    值，部分已由被害人領回，併參酌其生活狀況、品行、犯罪
    之動機、目的、手段、所生危害等一切情狀，認公訴檢察官
    之具體求刑堪稱妥適，爰量處如主文所示之刑，以符罪刑相
    當原則。另被告亦表示願意接受該刑度而放棄上訴（本院卷
    二第204 頁），附此敘明。
四、應適用之法條：
（一）刑事訴訟法第273 條之1 第1 項、第299 條第1 項前段、
      第310 條之2 、第454 條第1 項。
（二）刑法第321 條第1 項第1 、2 款。
五、如不服本判決，應於判決送達後10日內，以書狀敘述理由，
    向本院提出上訴（須附繕本）；上訴書狀如未敘述理由，應
    於上訴期間屆滿後20日內補提理由書於本院。
本案經檢察官唐先恆到庭執行職務。
中    華    民    國    99    年    9     月    2     日
                  刑事第二庭  法  官  魏宏安
以上正本證明與原本無異。
如不服本判決應於收受判決後10日內向本院提出上訴書狀，並應
應敘述具體理由。其未敘述上訴理由者，應於上訴期間屆滿後20
日內向本院補提理由書( 均須按他造當事人之人數附繕本) 「切
勿逕送上級法院」。告訴人或被害人如對本判決不服者，應具備
理由請求檢察官上訴，其上訴期間之計算係以檢察官收受判決正
本之日期為準。
                              書記官  張玉楓
中    華    民    國    99    年    9     月    2     日
附錄本案論罪之法條全文：
中華民國刑法第321條第1項
犯竊盜罪而有左列情形之一者，處6 月以上、5 年以下有期徒刑
：
一、於夜間侵入住宅或有人居住之建築物、船艦或隱匿其內而犯
    之者。
二、毀越門扇、牆垣或其他安全設備而犯之者。
三、攜帶兇器而犯之者。
四、結夥三人以上而犯之者。
五、乘火災、水災或其他災害之際而犯之者。
六、在車站或埠頭而犯之者。
前項之未遂犯罰之。

司法院資訊處製作；財團法人民間司法改革基金會備份。
